臺灣高等法院刑事裁定　　　　　　　　100年度聲再字第304號
再審聲請人
即受判決人　翁立民
上列聲請人因證券投資信託及顧問法案件，對於本院96年度上訴
字第250 號確定判決（最高法院99年度臺上字第5780號，臺灣士
林地方法院95年度訴字第706 號，起訴案號：臺灣士林地方法院
檢察署94年度偵字第8228號），聲請再審，本院裁定如下：
    主  文
再審之聲請駁回。
    理  由
一、聲請意旨如附件影本所示。
二、本件聲請人係以發現確實之新證據為由，聲請再審。惟查：
（一）按刑事訴訟法第420 條第1 項第6 款所謂發見確實之新證
      據，係指該證據於事實審法院判決前已經存在，為法院、
      當事人所不知，不及調查斟酌，至其後始行發見，且就證
      據本身形式上觀察，固不以絕對不須經過調查程序為條件
      ，但必須顯然可認為足以動搖原有罪確定判決，而為受判
      決人無罪、免訴、免刑或輕於原判決所認罪名之判決者為
      限。因此受理聲請再審之最後事實審法院，應就聲請再審
      理由之所謂「新證據」，是否具備事實審判決前已經存在
      ，為法院、當事人所不知，事後方行發見之「嶄新性」，
      及顯然可認足以動搖原有罪確定判決，應為無罪、免訴、
      免刑或輕於原判決罪名之「顯然性」二要件，加以審查，
      為判斷應否准予開始再審之準據。
（二）本件聲請人聲請再審所提出之證據即（一）雅虎搜尋「投
      顧老師騙」搜尋結果57,808筆。（二）Google搜尋「投顧
      老師騙」 574,000筆。（三）中央社、鉅亨網之網站之網
      站搜尋結果。經核均係本院於96年3 月28日裁判後所搜尋
      而得之資料，並非當時已存在；且就形式上觀察，難認與
      原確定判決有何關聯性，且與原確定判決之事實無涉，不
      足以動搖原有罪確定判決，前開證據經核均非具有前開所
      述之「嶄新性」及「顯然性」，自無法據此聲請再審。
（三）聲請人聲請狀所舉提之100 年6 月16日司法院以網路直播
      方式，召開憲法法庭舉言詞辯論；最高法院98年度臺上字
      第5053號刑事判決，針對蘋果日報記者未經同意錄音攝影
      刊登新聞，最高法院以妨害祕密罪之法益，與憲法第11條
      之言論自由與新聞自由之法益論述；商業週刊之誹謗案，
      在聲請釋憲時，司法院大法官釋字第509 號亦是以誹謗罪
      與新聞自由之法益來論述等事例，請求再審，主張應先確
      認168 理財網是新聞媒體，受憲法第11條之保障，再針對
      新聞自由與投信投顧法進行辯論，而這兩個程序，原審從
      未進行云云，經核亦非前開所述之「新證據」，亦不足為
      再審之事由。
（四）基上，聲請人既未提出任何與上開意涵相符之「新證據」
      ，本件聲請再審為無理由，應予駁回。
三、據上論斷，應依刑事訴訟法第434條第1項，裁定如主文。
中    華    民    國   100    年    7     月    26    日
                  刑事第九庭  審判長法  官  陳貽男
                                    法  官  蔡聰明
                                    法  官  蔡守訓
以上正本證明與原本無異。
如不服本裁定，應於收受送達後五日內向本院提出抗告狀。
                                    書記官  許俊鴻
中    華    民    國   100    年    7     月    26    日